【裁判字號】    99,中簡,3067
【裁判日期】    991224
【裁判案由】    詐欺
【裁判全文】
臺灣臺中地方法院刑事簡易判決        99年度中簡字第3067號
聲  請  人  臺灣臺中地方法院檢察署檢察官
被      告  黃文吉
            陳福詳
上列被告等因詐欺案件，經檢察官聲請以簡易判決處刑（99年度
偵字第12367號、第13039號、第13852號、第14204號、第15503
號、第20393號）及移送併辦(99年度偵字第25399號、第26125號
)，本院判決如下：
    主    文
黃文吉幫助犯詐欺取財罪，處有期徒刑參月，如易科罰金，以新
台幣壹仟元折算壹日；又幫助犯詐欺取財罪，處有期徒刑參月，
如易科罰金，以新台幣壹仟元折算壹日。應執行有期徒刑肆月，
如易科罰金，以新臺幣壹仟元折算壹日。
陳福詳幫助犯詐欺取財罪，累犯，處有期徒刑陸月，如易科罰金
，以新臺幣壹仟元折算壹日。
    犯罪事實及理由
一、犯罪事實：
    陳福詳曾於95年間因詐欺案件，經判處有期徒刑3月，嗣減
    為有期徒刑1月又15日確定，於96年10月11日執行完畢。黃
    文吉、陳福詳均能預見取得他人行動電話SIM卡或金融機構
    帳戶資料，與財產犯罪之需要密切相關，而提供上開物件供
    不詳身分之人使用，可能遭利用於遂行財產上犯罪之目的，
    竟仍基於幫助詐騙集團向不特定人詐欺之不確定故意，黃文
    吉於：（一）99年2月3日18時許，在臺中市某處，以新臺幣
    300元之價格，販售以其名義申請之門號0000000000號行動
    電話SIM卡予年籍不詳之成年男子，該年籍不詳男子及所屬
    詐騙集團乃在報紙刊登貸款廣告，並以門號0000 000000 做
    為聯絡電話，要求貸款者提供金融帳戶之存款簿、金融卡及
    密碼等帳戶資料，而取得林有堂（涉幫助詐欺罪嫌，經臺灣
    臺中地方法院檢察署檢察官以99年度偵字第9048號、第9380
    號、第11129號、第11309號提起公訴）所交付名下之彰化商
    業銀行臺中分行帳戶（帳號：00000000000000號）存摺、金
    融卡及密碼，取得後，再將之充作匯款帳戶之用；並於如附
    表編號3至6所示時間，以如附表編號3至6所示之方法詐騙張
    信昌、林小鄉、侯廷樺、黃映潔等4人將如附表編號3至6所
    示款項匯入林有堂上開帳戶內，適張信昌等4人發覺有異，
    始知受騙；（二）99年3月5日某時許，在臺中市某處，以
    500元之價格，販售以其名義申請之門號0000000000號行動
    電話SIM卡予年籍不詳之成年男子，該年籍不詳男子及所屬
    詐騙集團又在報紙刊登應徵貨車司機廣告等方式，並以門號
    0000000000號行動電話作為聯絡電話，要求應徵者交付金融
    帳戶之存款簿、金融卡及密碼之方式，分別取得不知情之黃
    惠群、戴沛紳、陳國泰、傅淑娟、黃文科、吳建銘、林依潔
    等人如附表編號2、7至14之上開帳戶資料，及另向亦具有幫
    助詐欺不確定故意之陳福詳，取得陳福詳向不知情之友人許
    淑真（另為不起訴處分）所借得其女兒許珊翠名下之第一商
    業銀行太平分行帳戶（帳號：第0000 0000000號，即附表編
    號1所示匯款帳戶）之存摺、金融卡及密碼，再將上開人頭
    帳戶充作匯款帳戶之用，並於附表編號1、2、7至14所示時
    間，以如附表編號1、2、7至14所示之方式詐騙吳婉甄、王
    燕愉、吳秀屏、林芸辰、蘇獻欽、王文德、陳思如、紀嘉珊
    、李東諭、王俐文等人如附表編號1、2、7至14所示之財物
    ，適吳婉甄等人發覺有異，始知受騙。
二、證據名稱：
（一）被告黃文吉對犯罪事實之自白、被告陳福詳對取得許珊翠
      帳戶經過之供述。
（二）證人吳婉甄等於偵查中之證述(各該人證部分詳如附表各
      該編號所示)。
（三）許珊翠之帳戶交易明細等(各該書證部分詳如附表各該編
      號所示)。
（四）臺灣臺中地方法院檢察署刑案資料查註紀錄表、臺灣高等
      法院被告全國前案紀錄表各1份、被告陳福詳前案判決。
三、應適用之法條：刑事訴訟法第449條第1項，第454條第1項，
    刑法第30條第1項前段、第2項、第339條第1項、第55條、第
    47條第1項、第51條第5款、第41條第1項前段，刑法施行法
    第1條之1。
中    華    民    國    99    年    12    月    24    日
                        臺中簡易庭  法  官  郭書豪
上正本證明與原本無異。
如不服本判決，應於收受送達後10日內向本院提出上訴書狀（應
附繕本）。
中    華    民    國    99    年    12    月    24    日
                                    書記官  陳美虹
附錄本案論罪科刑法條全文：
刑法第339條第1項
意圖為自己或第三人不法之所有，以詐術使人將本人或第三人之
物交付者，處5年以下有期徒刑、拘役或科或併科1千元以下罰金
。
附表：
┌──┬───┬──────┬────┬────┬──────────┬─────────┐
│編號│被害人│匯 款 時 間 │匯入帳戶│匯款金額│ 遭 詐 騙 之 方 式  │ 證據及卷頁出處   │
├──┼───┼──────┼────┼────┼──────────┼─────────┤
│ 1. │吳婉甄│99年3 月11日│許珊翠之│88,000元│詐欺集團成員偽為奇摩│證人許淑真警詢、偵│
│    │      │20時38分許及│第一銀行│及8,000 │拍賣之賣家，向吳婉甄│訊筆錄、被告陳福詳│
│    │      │20時41分許  │太平分行│元      │佯稱其線上購物誤設為│警詢、偵訊筆錄、被│
│    │      │            │帳號第42│        │分期付款，要吳婉甄至│告黃文吉警詢筆錄、│
│    │      │            │00000000│        │提款機前重新操作更改│被害人吳婉甄警詢筆│
│    │      │            │9號帳戶 │        │設定，致吳婉甄信以為│錄、許珊翠之第一銀│
│    │      │            │        │        │真，而依指示將上開金│行帳號第00000000號│
│    │      │            │        │        │額分2次匯入陳福詳所 │交易明細、吳婉甄提│
│    │      │            │        │        │提供之許珊翠上開帳戶│出之第一銀行自動櫃│
│    │      │            │        │        │內（當日吳婉甄共匯2 │員機交易明細2 張、│
│    │      │            │        │        │筆，合計96,000元，起│自由時報99年3 月11│
│    │      │            │        │        │訴書漏列同日20時41分│日求職廣告影本、許│
│    │      │            │        │        │許匯入同帳戶之8,800 │珊翠第一銀行活期儲│
│    │      │            │        │        │元），而遭詐騙得逞。│蓄存款存摺影本、09│
│    │      │            │        │        │                    │00000000號通聯調閱│
│    │      │            │        │        │                    │查詢單、0000000000│
│    │      │            │        │        │                    │號通聯調閱查詢單、│
│    │      │            │        │        │                    │許珊翠之第一銀行太│
│    │      │            │        │        │                    │平分行帳號第424502│
│    │      │            │        │        │                    │92849 號開戶資料及│
│    │      │            │        │        │                    │字99年1月至99年3月│
│    │      │            │        │        │                    │12日交易明細、陳福│
│    │      │            │        │        │                    │詳提出之0000000000│
│    │      │            │        │        │                    │號99年3 月11日發話│
│    │      │            │        │        │                    │通話明細（中縣太警│
│    │      │            │        │        │                    │偵字第0990042053號│
│    │      │            │        │        │                    │卷第4至6、7 至10、│
│    │      │            │        │        │                    │11至12、13至15、22│
│    │      │            │        │        │                    │、23、25、26、28至│
│    │      │            │        │        │                    │36、56至60頁、99年│
│    │      │            │        │        │                    │度偵字第14204 號卷│
│    │      │            │        │        │                    │第22至25、29頁）  │
├──┼───┼──────┼────┼────┼──────────┼─────────┤
│ 2. │王燕愉│99年3 月15日│黃惠群之│30,015元│詐欺集團成員偽為奇摩│被害人黃惠群之警詢│
│    │      │1時14分許   │國泰世華│        │拍賣賣賣家，向王燕愉│筆錄及其提出之99年│
│    │      │            │銀行臨安│        │佯稱其線上購物誤設為│3月11日自由時報求 │
│    │      │            │分行帳號│        │分期付款，要王燕愉至│職廣告影本、被害人│
│    │      │            │第11 650│        │提款機前重新操作更改│王燕愉警詢筆錄及其│
│    │      │            │331號帳 │        │設定，致王燕愉信以為│提出之匯款紀錄、09│
│    │      │            │戶      │        │真，而依指示將上開金│00000000號通聯調閱│
│    │      │            │        │        │額匯入黃惠群之上開帳│查詢單（平警分刑字│
│    │      │            │        │        │戶，而遭詐騙得逞。  │第0000000000號卷第│
│    │      │            │        │        │                    │1至4、6至9、12至14│
│    │      │            │        │        │                    │頁）              │
├──┼───┼──────┼────┼────┼──────────┼─────────┤
│ 3. │張信昌│99年3 月15日│林有堂之│20,000元│詐欺集團成員在奇摩拍│被告黃文吉之警詢筆│
│    │      │17時4分許   │彰化銀行│        │賣網站上偽為賣家，表│錄、被害人林有堂之│
│    │      ├──────┤臺中分行├────┤示欲出售卡地亞經典手│警詢、偵訊筆錄、09│
│    │      │99年3 月16日│帳號第40│15,000元│錶1只，致張信昌信以 │00000000號行動電話│
│    │      │7時許       │00000000│        │為真而以上開價格購買│基本資料、00000000│
│    │      │            │號帳戶  │        │，遂將上開款項，分別│40號通聯調閱查詢單│
│    │      │            │        │        │於上開時間、分2次匯 │、被害人張信昌之警│
│    │      │            │        │        │入林有堂提供之上開帳│詢筆錄及其提出之中│
│    │      │            │        │        │戶內，張信昌因匯款後│國信託自動櫃員機交│
│    │      │            │        │        │無法聯繫賣家，始知受│易明細2 張（溪警分│
│    │      │            │        │        │騙。                │偵字第0000000000號│
│    │      │            │        │        │                    │卷第1至2、3至7、11│
│    │      │            │        │        │                    │至16頁、99年度核交│
│    │      │            │        │        │                    │字第794 號卷第12、│
│    │      │            │        │        │                    │16至18、35至36頁）│
├──┼───┼──────┼────┼────┼──────────┼─────────┤
│ 4. │林小鄉│99年3 月16日│林有堂之│20,000元│詐欺集團成員在奇摩拍│被告黃文吉之警詢筆│
│    │      │9時許       │彰化銀行│        │賣網站上偽裝為賣家，│錄、被害人林有堂之│
│    │      │            │臺中分行│        │表示欲出售LV皮包1只 │警詢、偵訊筆錄、09│
│    │      │            │帳號第40│        │，林小鄉信以為真而欲│00000000號行動電話│
│    │      │            │00000000│        │以上開價格購買，遂將│基本資料、00000000│
│    │      │            │號帳戶  │        │上開款項、於上開時間│40號通聯調閱查詢單│
│    │      │            │        │        │匯入林有堂提供之上開│、被害人林小鄉之警│
│    │      │            │        │        │帳戶內，林小鄉於匯款│詢筆錄及其提出之存│
│    │      │            │        │        │後無法聯繫賣家，始知│摺影本（溪警分偵字│
│    │      │            │        │        │受騙。              │第0000000000號卷第│
│    │      │            │        │        │                    │1至2、3至7、11至16│
│    │      │            │        │        │                    │頁、99年度核交字第│
│    │      │            │        │        │                    │794 號卷第12、16至│
│    │      │            │        │        │                    │18、25至27頁）    │
├──┼───┼──────┼────┼────┼──────────┼─────────┤
│ 5. │侯廷樺│99年3 月16日│林有堂之│20,000元│詐欺集團成員在奇摩拍│被告黃文吉之警詢筆│
│    │      │12時33分許  │彰化銀行│        │賣網站上偽裝為賣家表│錄、被害人林有堂之│
│    │      │            │臺中分行│        │示欲出售CHANEL皮包1 │警詢、偵訊筆錄、09│
│    │      │            │帳號第40│        │只，侯廷樺信以為真而│00000000號行動電話│
│    │      │            │00000000│        │欲以上開價格購買，遂│基本資料、00000000│
│    │      │            │號帳戶  │        │將上開款項、於上開時│40號通聯調閱查詢單│
│    │      │            │        │        │間匯入林有堂提供之上│、被害人侯廷樺之警│
│    │      │            │        │        │開帳戶內，侯廷樺於匯│詢筆錄及其提出之華│
│    │      │            │        │        │款後無法聯繫賣家，始│南銀行自動櫃員機交│
│    │      │            │        │        │知受騙。            │易明細單（溪警分偵│
│    │      │            │        │        │                    │字第0000000000號卷│
│    │      │            │        │        │                    │第1至2、3至7、11至│
│    │      │            │        │        │                    │16頁、99年度核交字│
│    │      │            │        │        │                    │第794號卷第12、16 │
│    │      │            │        │        │                    │至18、19至20頁）  │
├──┼───┼──────┼────┼────┼──────────┼─────────┤
│ 6. │黃映潔│99年3 月16日│林有堂之│16,000元│詐欺集團成員在奇摩拍│被告黃文吉之警詢筆│
│    │      │14時22分許  │彰化銀行│        │賣網站上偽裝為賣家表│錄、被害人林有堂之│
│    │      │            │臺中分行│        │示欲出售CHANEL皮包1 │警詢、偵訊筆錄、09│
│    │      │            │帳號第40│        │只，黃映潔信以為真而│00000000號行動電話│
│    │      │            │00000000│        │欲以上開價格購買，遂│基本資料、00000000│
│    │      │            │號帳戶  │        │將上開款項、於上開時│40號通聯調閱查詢單│
│    │      │            │        │        │間匯入林有堂提供之上│、被害人黃映潔之警│
│    │      │            │        │        │開帳戶內，黃映潔於匯│詢筆錄及其提出之彰│
│    │      │            │        │        │款後與賣家聯繫後發現│化銀行託自動櫃員機│
│    │      │            │        │        │賣家有問題欲請求退款│交易明細（溪警分偵│
│    │      │            │        │        │而未獲，始知受騙。  │字第0000000000號卷│
│    │      │            │        │        │                    │第1至2、3至7、11至│
│    │      │            │        │        │                    │16頁、99年度核交字│
│    │      │            │        │        │                    │第794 號卷第12、16│
│    │      │            │        │        │                    │至18、39至41頁）  │
├──┼───┼──────┼────┼────┼──────────┼─────────┤
│ 7. │吳秀屏│99年3 月21日│黃文科之│17,998元│詐欺集團成員於99年3 │被害人黃文科之警詢│
│    │      │15時27分許  │新光銀行│        │月21日14時20分許以+2│、偵訊筆錄及提出之│
│    │      │            │七賢分行│        │00000000號、+0000000│99年3 月19日自由時│
│    │      │            │帳號第10│        │618、+000000000號電 │報G6版影本、被告黃│
│    │      │            │0-000000│        │話撥打予吳秀屏，佯以│文吉之警詢筆錄、被│
│    │      │            │0000000 │        │其於奇摩購物網商家稱│害人吳秀屏之警詢筆│
│    │      │            │號帳戶  │        │在該網站購買由超商取│錄及提出之國泰世華│
│    │      ├──────┴────┴────┤貨之衣物，簽錯單據郵│銀客戶交易明細表、│
│    │      │99年度偵字第26125號移送併辦部分 │局會扣款，告知會將相│黃文科之新光銀行七│
│    │      │                                │關資料傳真至郵局停止│賢分行帳號第098550│
│    │      │                                │扣款，並稱郵局人會打│0000000 號之開戶資│
│    │      │                                │電話與之確認云云，並│料暨交易明細、0975│
│    │      │                                │由詐欺集團其餘成員偽│506432號通聯調閱查│
│    │      │                                │裝為郵局人員撥打電話│詢單、中華電信資料│
│    │      │                                │予吳秀屏，吳秀屏信以│查詢（高市警新分偵│
│    │      │                                │為真，遂依指示操作提│字第13896號卷第1至│
│    │      │                                │款機於上開時間、將上│4、5至8、9至10、14│
│    │      │                                │開金額匯入上開帳戶內│、16至21、23至24頁│
│    │      │                                │，嗣吳秀屏發現其帳戶│，99年度偵字第1760│
│    │      │                                │內金額被轉出，回撥電│8號卷第11至14、15 │
│    │      │                                │話發現為空號，始知受│至19頁）          │
│    │      │                                │騙。                │                  │
├──┼───┼──────┬────┬────┼──────────┼─────────┤
│ 8. │林芸辰│99年3 月21日│黃文科之│10,989元│詐欺集團成員於99年3 │被害人林依潔警詢筆│
│    │      │15時26分許  │新光銀行│        │月21日14時30分許，以│錄、被告黃文吉警詢│
│    │      │            │七賢分行│        │00-00000000號電話撥 │筆錄、被害人林芸辰│
│    │      │            │帳號第10│        │打予林芸辰，偽稱為郵│警詢筆錄及提出之郵│
│    │      │            │0-000000│        │局總局客服人員，佯稱│政自動櫃員機交易明│
│    │      │            │0000000 │        │交易紀錄錯誤，每月將│細表3 張、黃文科之│
│    │      │            │號帳戶  │        │會被重複扣款云云，致│新光銀行七賢分行帳│
│    │      ├──────┼────┼────┤林芸辰信以為真，遂依│號0000000000000 號│
│    │      │99年3 月21日│吳建銘之│29,989元│指示於上開時間，以提│開戶資料及交易明細│
│    │      │17時許      │臺灣土地│        │款機轉帳方式，將上開│、吳建銘之臺灣土地│
│    │      │            │銀行沙鹿│        │款項分別匯入由黃文科│銀行沙鹿分行帳號第│
│    │      │            │分行帳號│        │、吳建銘、林依潔提供│000000000000號帳戶│
│    │      │            │000-0000│        │之上開帳戶內，嗣後經│開戶印鑑卡暨自96年│
│    │      │            │00000000│        │查詢165 專線始知受騙│10月1日迄99年3月31│
│    │      │            │號帳戶  │        │。                  │日止交易明細查詢單│
│    │      ├──────┼────┼────┤                    │、林依潔之新莊郵局│
│    │      │99年3 月21日│林依潔之│30,000元│                    │帳號000-0000000-00│
│    │      │19時22分許  │新莊郵局│        │                    │06121 號儲戶基本資│
│    │      │            │帳號700-│        │                    │料暨交易明細表、09│
│    │      │            │00000000│        │                    │00000000號通聯調閱│
│    │      │            │806121號│        │                    │查詢單、號中華電信│
│    │      │            │帳戶    │        │                    │資料查詢（高市警新│
│    │      ├──────┴────┴────┤                    │分偵字第0990013536│
│    │      │99年度偵字第26125號移送併辦部分 │                    │號卷第5至9、10至13│
│    │      │                                │                    │、14至15、20、22至│
│    │      │                                │                    │27、30至33、35、36│
│    │      │                                │                    │至37頁，99年度偵字│
│    │      │                                │                    │第17608 號卷第11至│
│    │      │                                │                    │14、15至17頁，99年│
│    │      │                                │                    │度偵字第19240號卷 │
│    │      │                                │                    │第8至15頁）       │
├──┼───┼──────┬────┬────┼──────────┼─────────┤
│ 9. │蘇獻欽│99年3 月21日│戴沛紳之│8,000元 │詐欺集團成員在奇摩拍│被告黃文吉之警詢筆│
│    │      │21時11分許  │合作金庫│        │賣網站上偽裝為賣家表│錄、被害人戴沛紳之│
│    │      │            │銀行岡山│        │示欲出售IBM筆記型電 │警詢筆錄、戴沛紳提│
│    │      │            │分行帳號│        │腦1台，致蘇獻欽信以 │出之合作金庫銀行岡│
│    │      │            │第03308 │        │為真而欲以上開價格購│山分行帳號第0330-8│
│    │      │            │00000000│        │買，遂將上開款項、於│00-000000 號綜合存│
│    │      │            │號帳戶  │        │上開時間匯入戴沛紳提│款存摺及交易明細、│
│    │      │            │        │        │供之上開帳戶內，蘇獻│自由時報求職廣告影│
│    │      │            │        │        │欽於匯款後發現賣家已│本、被害人蘇獻欽之│
│    │      │            │        │        │遭停權，且賣家所留聯│警詢筆錄、戴沛紳之│
│    │      │            │        │        │絡電話已無人接聽，始│合作金庫銀行岡山分│
│    │      │            │        │        │知受騙。            │行開戶資料及開戶至│
│    │      │            │        │        │                    │99年4月1日交易明細│
│    │      │            │        │        │                    │（高市警左分偵字第│
│    │      │            │        │        │                    │00000000 00號卷第1│
│    │      │            │        │        │                    │至2、3至4、10至12 │
│    │      │            │        │        │                    │頁、99年度核交字第│
│    │      │            │        │        │                    │862號卷第6至19、39│
│    │      │            │        │        │                    │至40頁，99年度偵字│
│    │      │            │        │        │                    │第19240號卷第8至15│
│    │      │            │        │        │                    │頁）              │
├──┼───┼──────┼────┼────┼──────────┼─────────┤
│ 10.│王文德│99年3 月21日│同上    │12,100元│詐欺集團成員在奇摩拍│被告黃文吉之警詢筆│
│    │      │21時59分許  │        │        │賣網站上偽裝為賣家表│錄、被害人戴沛紳之│
│    │      │            │        │        │示欲出售CANON數位相 │警詢筆錄、戴沛紳提│
│    │      │            │        │        │機1台，致王文德信以 │出之合作金庫銀行岡│
│    │      │            │        │        │為真而欲以上開價格購│山分行帳號第0330-8│
│    │      │            │        │        │買，遂將上開款項、於│00-000000 號綜合存│
│    │      │            │        │        │上開時間匯入戴沛紳提│款存摺及交易明細、│
│    │      │            │        │        │供之上開帳戶內，王文│自由時報求職廣告影│
│    │      │            │        │        │德於匯款後遲未收到得│本、被害人王文德之│
│    │      │            │        │        │標之相機，欲與賣家聯│警詢筆錄、戴沛紳之│
│    │      │            │        │        │繫後發現賣家所留聯絡│合作金庫銀行岡山分│
│    │      │            │        │        │電話已是空號，始知受│行開戶資料及開戶至│
│    │      │            │        │        │騙。                │99年4月1日交易明細│
│    │      │            │        │        │                    │（高市警左分偵字第│
│    │      │            │        │        │                    │0000000000號卷第1 │
│    │      │            │        │        │                    │至2、3至4、10至12 │
│    │      │            │        │        │                    │頁、99年度核交字第│
│    │      │            │        │        │                    │862號卷第6至19、25│
│    │      │            │        │        │                    │至27頁）          │
├──┼───┼──────┼────┼────┼──────────┼─────────┤
│ 11.│陳思如│99年3 月22日│同上    │4,100元 │詐欺集團成員在網路上│被告黃文吉之警詢筆│
│    │      │某時        │        │        │偽裝為賣家，自稱為「│錄、被害人戴沛紳之│
│    │      │            │        │        │戴沛紳」，表示欲出售│警詢筆錄、戴沛紳提│
│    │      │            │        │        │行動電話1支，致陳思 │出之合作金庫銀行岡│
│    │      │            │        │        │如信以為真而欲以上開│山分行帳號第0330-8│
│    │      │            │        │        │價格購買，遂將上開款│00-000000 號綜合存│
│    │      │            │        │        │項、於上開時間匯入戴│款存摺及交易明細、│
│    │      │            │        │        │沛紳提供之上開帳戶內│自由時報求職廣告影│
│    │      │            │        │        │，陳思如於匯款後遲未│本、被害人陳思如之│
│    │      │            │        │        │收到所購買之行動電話│警詢筆錄、戴沛紳之│
│    │      │            │        │        │，欲與賣家聯繫後發現│合作金庫銀行岡山分│
│    │      │            │        │        │賣家所留聯絡電話已暫│行開戶資料及開戶至│
│    │      │            │        │        │停使用，始知受騙。  │99年4月1日交易明細│
│    │      │            │        │        │                    │（高市警左分偵字第│
│    │      │            │        │        │                    │0000000000號卷第1 │
│    │      │            │        │        │                    │至2、3至4、10至12 │
│    │      │            │        │        │                    │頁、99年度核交字第│
│    │      │            │        │        │                    │862號卷第6至19、51│
│    │      │            │        │        │                    │至52頁）          │
├──┼───┼──────┼────┼────┼──────────┼─────────┤
│ 12.│紀嘉珊│99年3 月22日│陳國泰之│10萬元  │紀嘉珊於99年3月19日 │被告黃文吉之警詢筆│
│    │      │某時        │之彰化商│        │接獲詐欺集團成員打電│錄、被害人陳國泰之│
│    │      │            │業銀行路│        │話佯稱其上網購物的物│警詢及偵訊筆錄、被│
│    │      │            │竹分行帳│        │品條碼刷錯，將購物金│害人紀嘉珊之警詢筆│
│    │      │            │號第9547│        │額轉入其指定之帳戶，│錄及其提出之彰化銀│
│    │      │            │193100號│        │致紀嘉珊信以為真，遂│行自動櫃員機交易明│
│    │      │            │帳戶    │        │依指示操作提款機，於│細、黃文吉申辦之09│
│    │      ├──────┴────┴────┤上開時間、將上開款項│00000000號中華電信│
│    │      │99年度偵字第25399號移送併辦部分 │匯入陳國泰之上開帳戶│股份有限公司臺中營│
│    │      │                                │內，而遭詐騙得逞。  │運處3G影音行動電話│
│    │      │                                │                    │業務（租用/異動） │
│    │      │                                │                    │申請書及第三代行動│
│    │      │                                │                    │通信業務契約、0975│
│    │      │                                │                    │506432號通聯調閱查│
│    │      │                                │                    │詢單、彰化商業銀行│
│    │      │                                │                    │路竹分行永福春實業│
│    │      │                                │                    │社陳國泰企業戶顧客│
│    │      │                                │                    │資料卡、存摺存款帳│
│    │      │                                │                    │號資料及交易明細查│
│    │      │                                │                    │詢、存款帳號第9547│
│    │      │                                │                    │-00-00 0000-00號活│
│    │      │                                │                    │期存款影本（高市警│
│    │      │                                │                    │左分偵字卷第1至2、│
│    │      │                                │                    │3至7、8 至12、22至│
│    │      │                                │                    │35、38至50頁、高市│
│    │      │                                │                    │警左分偵字第099001│
│    │      │                                │                    │0216號卷第1至5、6 │
│    │      │                                │                    │至10、16至28、29、│
│    │      │                                │                    │32頁、99年度偵字第│
│    │      │                                │                    │15040號卷第12至13 │
│    │      │                                │                    │、41至43、60至70、│
│    │      │                                │                    │87頁、99年度偵字第│
│    │      │                                │                    │23171號卷第6至7頁 │
│    │      │                                │                    │）                │
├──┼───┼──────┬────┬────┼──────────┼─────────┤
│ 13.│李東諭│99年3 月22日│戴沛紳之│10,000元│詐欺集團成員在網路上│被告黃文吉之警詢筆│
│    │      │12時39分許  │合作金庫│        │偽裝為賣家，表示欲出│錄、被害人戴沛紳之│
│    │      │            │銀行岡山│        │售NO KIA廠牌N97型行 │警詢筆錄、戴沛紳提│
│    │      │            │分行帳號│        │動電話1支，致李東諭 │出之合作金庫銀行岡│
│    │      │            │第033087│        │信以為真而欲以上開價│山分行帳號第0330-8│
│    │      │            │0000000 │        │格購買，遂將上開款項│00-000000 號綜合存│
│    │      │            │號帳戶  │        │、於上開時間匯入戴沛│款存摺及交易明細、│
│    │      │            │        │        │紳提供之上開帳戶內，│自由時報求職廣告影│
│    │      │            │        │        │李東諭於匯款後撥打賣│本、被害人李東諭之│
│    │      │            │        │        │家所提供之門號欲與賣│警詢筆錄、戴沛紳之│
│    │      │            │        │        │家聯繫後，發現賣家所│合作金庫銀行岡山分│
│    │      │            │        │        │留聯絡電話已暫停使用│行開戶資料及開戶至│
│    │      │            │        │        │，李東諭遂撥打165專 │99年4月1日交易明細│
│    │      │            │        │        │線詢問，始知受騙。  │、李東諭提出之郵政│
│    │      │            │        │        │                    │跨行匯款申請書（高│
│    │      │            │        │        │                    │市警左分偵字第0990│
│    │      │            │        │        │                    │009836號卷第1至2、│
│    │      │            │        │        │                    │3至4、10至12頁、99│
│    │      │            │        │        │                    │年度核交字第862 號│
│    │      │            │        │        │                    │卷第6 至19、44至45│
│    │      │            │        │        │                    │、50頁）          │
├──┼───┼──────┼────┼────┼──────────┼─────────┤
│ 14.│王俐文│99年3 月23日│傅淑娟之│11,000元│詐欺集團成員在網路上│被告黃文吉警詢筆錄│
│    │      │12時25分許  │仁武郵局│        │偽裝為賣家，表示欲出│、被害人傅淑娟之警│
│    │      │            │局號第00│        │售行動電話1支，致王 │詢筆錄、被害人王俐│
│    │      │            │415210號│        │俐文信以為真而欲以上│文之警詢筆錄、黃文│
│    │      │            │、帳號第│        │開價格購買，遂將上開│吉申辦之0000000000│
│    │      │            │416121號│        │款項、於上開時間匯入│號中華電信股份有限│
│    │      │            │帳戶    │        │傅淑娟提供之上開帳戶│公司臺中營運處3G影│
│    │      │            │        │        │內，王俐文於匯款後遲│音行動電話業務（租│
│    │      │            │        │        │未收到所購買之行動電│用/異動）申請書及 │
│    │      │            │        │        │話，欲與賣家聯繫後發│第三代行動通信業務│
│    │      │            │        │        │現賣家所留聯絡電話已│服務契約、王俐文之│
│    │      │            │        │        │暫停使用，王俐文撥打│帳號第0000000-0000│
│    │      │            │        │        │165 專線詢問，始知受│748 號郵政存簿儲金│
│    │      │            │        │        │騙。                │簿及交易明細WEB   │
│    │      │            │        │        │                    │ATM 交易明細查詢（│
│    │      │            │        │        │                    │99年度偵字第15503 │
│    │      │            │        │        │                    │號卷第9 至11、12至│
│    │      │            │        │        │                    │15、16至17、24至26│
│    │      │            │        │        │                    │、34至37、57至58頁│
│    │      │            │        │        │                    │）                │
└──┴───┴──────┴────┴────┴──────────┴─────────┘

司法院資訊處製作；財團法人民間司法改革基金會備份。
